# 请教大家一下，新租赁准则下承租人确认的预计负债是使用什么利率折现呢？

提问人：小熊吃 鸡 翅 时间：2021-07-09 08:05:08
根据新租赁准则，承租人为拆卸及移除租赁资产、复原租赁资产所有场地或将租赁资产恢复至租赁条款约定状态预计将发生的成本要确认预计负债并使用权资产。那么预计负债的现值怎么计算呢，是否可以用增量借款利率将预计支付的金额折现至期初呢？还是要使用其他利率折现呢？

回答人：chenyiwei
可以用增量借款利率将预计支付的金额折现至期初（与租赁负债的折现率相同）。如果针对不同年度内支付的租金分别确定不同折现率的，则因为拆卸、移除、复原发生在租赁期末，故应选择期限最长期间的增量借款利率。